【裁判字號】    99,訴,956
【裁判日期】    991026
【裁判案由】    違反毒品危害防制條例
【裁判全文】
臺灣彰化地方法院刑事判決               99年度訴字第956號
公  訴  人  臺灣彰化地方法院檢察署檢察官
被      告  戊○○
指定辯護人  林宜慶律師
被      告  乙○○
指定辯護人  羅宗賢律師
上列被告等因違反毒品危害防制條例案件，經檢察官提起公訴（
99年度偵字第4110、5268、5387、6645號），本院判決如下：
    主  文
戊○○犯如附表一、二所示之罪，各處如該等附表所示之刑（含
主刑、從刑）。主刑部分應執行有期徒刑拾捌年陸月。
乙○○犯如附表二所示之罪，各處如該附表所示之刑（含主刑、
從刑）。應執行有期徒刑捌年陸月。
    犯罪事實
一、戊○○（綽號「幼齒」、「古錐」）前因販賣第二級毒品案
    件，經本院於民國90年9 月19日以90年度少訴字第18號判處
    有期徒刑3 年，緩刑5 年確定，嗣因緩刑期內再犯施用第一
    級毒品案件，經本院於93年9 月22日，以93年度聲字第1456
    號裁定撤銷緩刑確定而入監服刑，於95年9 月28日縮短刑期
    假釋，迄97年1 月16日縮刑假釋期滿，視為已執行完畢。乙○○（綽號「阿國」）曾因違反毒品危害防制條例案件，經
    本院分別以93年度訴字第190 號、93年度彰簡字第764 號判
    處有期徒刑1 年2 月、2 月，並定其應執行刑為有期徒刑1
    年3 月確定，於94年10月19日縮短刑期執行完畢。詎2 人仍
    不知悔改，明知海洛因為毒品危害防制條例第2 條第2 項第
    1 款所定之第一級毒品，不得持有、販賣，戊○○竟因己身
    染有毒癮又因車禍受傷無法工作，為求繼續購毒解癮，乃或
    單獨基於販賣第一級毒品海洛因以營利之各別犯意，或與某
    姓名年籍不詳之成年男子共同基於販賣第一級毒品海洛因以
    營利之犯意聯絡（如附表1 編號14），以其所有之扣案
    Anycall 廠牌（序號00000000 00000000 ）及Vertv 廠牌（
    序號000000000000000 ）行動電話機具，交錯插卡使用門號
    0000000000（申設人為張稚鑫）及0000000000號（未扣案）
    SIM 卡，供購毒者撥打接洽聯繫交易毒品事宜，而以高於進
    價之價格，先後於如附表1 、2 所示之時間、地點，以附表
    1 、2 所示之交易方式，販賣第一級毒品海洛因予如附表1
    、2 所示之辛○○、丁○○等人。另乙○○因與戊○○交情
    甚篤，且戊○○對外販賣毒品次數頻繁，又缺乏交通工具外
    出販賣毒品，竟基於幫助戊○○販賣第一級毒品海洛因以營
    利之各別犯意，由乙○○於如附表2 所示之時間，駕駛其所
    有之車牌號碼2433-JA 號銀色自小客車，載送戊○○前往如
    附表2 所示之地點交付第一級毒品海洛因予丁○○。嗣經警
    對戊○○持用之行動電話實施通訊監察，並於99年4 月21日
    下午3 時25分許，在彰化縣員林鎮○○里○○路○ 段314 巷
    拘提戊○○到案，並扣得其所有供販賣第一級毒品海洛因所
    用之Anycall 廠牌（序號0000000000 000000 號，查獲時插
    卡使用與本案無關之門號0000000000話SIM 卡1 枚）及
    Vertv 廠牌（序號000000000000000 號，查獲時插卡使用與
    本案無關之門號0000000000號SIM 卡1 枚）行動電話機各1
    具，及販賣予附表1 編號4 癸○○剩餘之第一級毒品海洛因
    1 小包（純質淨重1.72公克、空包裝袋重0.45公克）及與本
    案無關之現金新臺幣（下同）3700元，始循線查獲全情。
二、案經彰化縣警察局溪湖分局報請臺灣彰化地方法院檢察署檢
    察官暨該署檢察官自動檢舉偵查起訴。
    理  由
壹、證據能力部分
一、按被告以外之人於審判外向法官所為之陳述，得為證據，刑
    事訴訟法第159 條之1 第1 項定有明文。該條之立法理由說
    明：被告以外之人於法官面前所為之陳述（含書面及言詞）
    ，因其陳述係在法官面前為之，故不問係其他刑事案件之準
    備程序、審判期日或民事事件或其他訴訟程序之陳述，均係
    在任意陳述之信用性已受確定保障之情況下所為，因此該等
    陳述應得作為證據，是證人即共同被告戊○○於本院99年8
    月5 日訊問及同年月18日準備程序中所為之陳述，依前開說
    明，自有證據能力。
二、次按被告以外之人於審判外之言詞或書面陳述，除法律有規
    定者外，不得作為證據，刑事訴訟法第159 條第1 項固有明
    文。惟按被告以外之人於偵查中向檢察官所為陳述，除顯有
    不可信之情況者外，得為證據，同法第159 條之1 第2 項定
    有明文。偵查中對被告以外之人（包括證人、鑑定人、告訴
    人、被害人及共同被告等）所為之偵查筆錄，或被告以外之
    人向檢察官所提之書面陳述，性質上均屬傳聞證據。惟現階
    段刑事訴訟法規定檢察官代表國家偵查犯罪、實施公訴，依
    法其有訊問被告、證人及鑑定人之權，證人、鑑定人且須具
    結，而實務運作時，檢察官偵查中向被告以外之人所取得之
    陳述，原則上均能遵守法律規定，不致違法取供，其可信度
    極高。再者，該「被告以外之人」，如經法院於審理中賦予
    被告有與之對質、詰問其現在與先前陳述瑕疵之機會，自屬
    已充分保障被告之對質詰問權，職是，除反對該項供述得具
    有證據能力之一方，已釋明「顯有不可信之情況」之理由，
    或該偵查中之陳述除另違反應具結而未具結之規定外，應具
    證據能力。查證人即共同被告戊○○、丁○○於偵查中之具
    結證述，查無顯有不可信之情況，且於本院審理中分別以證
    人身分具結接受詰問，被告乙○○之對質詰問權之保障亦已
    獲實踐，自應認上開證人於偵查中之證述，均有證據能力，
    其辯護人爭執偵訊時之證述無證據能力云云，應無可採。
三、又按被告以外之人於檢察事務官、司法警察官或司法警察調
    查中所為之陳述，與審判中不符時，其先前之陳述具有較可
    信之特別情況，且為證明犯罪事實存否所必要者，得為證據
    ，刑事訴訟法第159 條之2 亦定有明文。所謂「前後陳述不
    符」之要件，應就前後階段之陳述進行整體判斷，以決定其
    間是否具有實質性差異，惟無須針對全部陳述作比較，陳述
    之一部分有不符，亦屬之。而所謂「具有較可信之特別情況
    」之情形，亦應就前後陳述時之各種外部情況進行比較，以
    資決定何者外部情況具有可信性。若陳述係在特別可信之情
    況下所為，則虛偽陳述之危險性即不高，雖係審判外陳述，
    或未經被告為反對詰問、對質，仍得承認其有證據能力。所
    稱「外部情況」之認定，例示如下：
    1.時間之間隔：陳述人先前陳述是在記憶猶新的情況下直接
      作成，一般與事實較相近，事後即可能因記憶減弱或變化
      ，致有不清晰或陳述不符之現象發生。
    2.有意識的迴避：由於先前陳述時被告未在場，是陳述人直
      接面對詢問警員所為陳述較為坦然；事後可能因陳述人對
      被告有所顧忌或同情，因而在被告面前較不願陳述不利被
      告之事實。
    3.受外力干擾：陳述人單獨面對檢察事務官或司法警察（官
      ）所為之陳述，程度上較少會受到來自被告方面強暴、脅
      迫、詐欺、利誘或收買等外力之影響，其陳述較趨於真實
      。若被告在庭或有其他成員參與旁聽時，陳述人可能會本
      能的作出迴避對被告不利之證述，或因不想生事招惹麻煩
      乃虛構事實或進而否認以前之供述而為陳述。
    4.事後串謀：證人對警察描述其所親身經歷之情形，因較無
      時間或動機去編造事實，客觀上亦較難認與被告間有勾串
      情事，其陳述具有較可信性。但事後因特殊關係，雙方可
      能因串謀、請託而統一口徑；或事後情況變化，兩者從原
      先敵對關係變成現在友好關係，抑或業已由中取得利益等
      情形，其陳述即易偏離事實而較不可信。
    5.警詢或檢察事務官偵查時，有無辯護人、代理人或親友在
      場：如有上開親誼之人在場，自可期待證人為自由從容之
      陳述，其證言之可信度自較高。
    6.警詢或檢察事務官所作之偵查筆錄記載是否完整：如上開
      筆錄對於犯罪之構成要件、犯罪態樣、加重減輕事由或起
      訴合法要件等事實或情況，均翔實記載完整，自可推定證
      人之陳述，與事實較為相近，而可信為真實。法院應斟酌
      上列因素綜合判斷，亦應細究陳述人之問答態度、表情與
      舉動之變化，此一要件係屬訴訟法事實之證明，以自由證
      明為已足，且應由主張此項證據之人證明。惟此僅係確定
      上開陳述有無證據能力而已，至該證據具有證據能力後，
      其證據力之強弱問題（指證明力），仍待法院綜合全辯論
      意旨及調查證據所得，依法認定之。
    (一)查證人癸○○於警詢中及本院審理時之證述，雖有前後陳
      述不符之情形，本院審酌其等於警訊中之證述距案發日較
      近，當時記憶自較深刻，可立即反應所知，不致因時隔日
      久而遺忘案情，其於警詢中所為之陳述，客觀上應具有較
      可信之特別情況，且亦為證明犯罪事實存否所必要，依上
      揭規定，應有證據能力。
    (二)查證人即同案被告戊○○、證人丁○○於警詢中之陳述，
      因屬審判外之陳述，為傳聞證據，其整體陳述核與其於本
      院99年10月5 日審判中之證述大致相符，是其於警詢中之
      陳述並不符合刑事訴訟法第159 條之2 有關傳聞例外之規
      定，不得作為認定本案犯罪事實有無之證據，並無證據能
      力，當以渠等於審判中之證述作為證據。
四、再按有事實足認被告或犯罪嫌疑人有最輕本刑為3 年以上有
    期徒刑之罪嫌，並危害國家安全或社會秩序情節重大，而有
    相當理由可信其通訊內容與本案有關，且不能或難以其他方
    法蒐集或調查證據者，得發通訊監察書。通訊監察書，偵查
    中由檢察官依司法警察機關聲請或依職權以書面記載第11條
    之事項，並敘明理由、檢附相關文件，聲請該管法院核發，
    審判中由法官依職權核發。又除法律另有規定外，實施刑事
    訴訟程序之公務員因違背法定程序取得之證據，其有無證據
    能力之認定，應審酌人權保障及公共利益之均衡維護。通訊
    保障及監察法第5 條第1 項第1 款、第2 項、刑事訴訟法第
    158 條之4 分別定有明文。本件被告戊○○持用之門號0000
    000000、0000000000號行動電話之監聽錄音，分別經臺灣彰
    化地方法院檢察署檢察官聲請本院核准在案，有詳載聲監案
    號、案由、監察電話、對象及譯文等之本院99年聲監字第
    123 、176 號通訊監察書（見0000000000號警卷第45至46頁
    ）及譯文紀錄等附卷可參，係依法所為之監聽，尚無不法取
    證情事。又按通訊監察錄音之譯文，僅屬依據監聽錄音結果
    予以翻譯之文字，固具文書證據之外觀，但實際上仍應認監
    聽所得之錄音帶或光碟，始屬調查犯罪所得之證物；刑事訴
    訟法第165 條之1 第2 項所稱之證物，如其蒐證程式合法，
    並經合法調查，自具證據能力。因此檢察官如提出通訊監察
    錄音之譯文為其證據方法，實乃以其監聽所得之錄音帶或光
    碟，為調查犯罪所得之證物，法院本應依刑事訴訟法第165
    條之1 所列之方法調查，以判斷該錄音帶或光碟是否與通訊
    監察錄音之譯文相符。而監聽錄音製作之譯文，雖通常為偵
    查犯罪機關單方面製作，然若被告或訴訟關係人對其真實性
    並無爭執，經法院於審判期日提示譯文供當事人辨認、表示
    意見並為辯論者，程式自屬適法（最高法院95年度臺上字第
    295 號、94年度臺上字第4665號判決意旨參照）。查本案卷
    內之相關電話監聽，取證程式未見違法情事，已如前述；而
    警方依監聽錄音所製作之監聽譯文，經本院前審提示予公訴
    人、被告2 人暨渠等之指定辯護人後，迄言詞辯論終結前均
    無異議，且均同意採為證據，依上開說明，本案卷內通訊監
    察譯文均具證據能力。
五、有關本案被告戊○○所使用供為販賣第一級毒品海洛因聯絡
    之工具即Anycall 廠牌（序號0000000000000000號，查獲時
    插卡使用門號0000000000話SIM 卡1 枚）及Vertv 廠牌（序
    號000000000000000 號，查獲時插卡使用門號0000000000號
    SIM 卡1 枚）行動電話機各1 具，及販賣予附表1 編號4 癸○○剩餘之第一級毒品海洛因1 小包（純質淨重1.72公克、
    空包裝袋重0.45公克），係彰化縣警察局溪湖分局員警持本
    院核發之搜索票執行搜索勤務時查扣，是以上開物品既係依
    法定程序合法所扣得，且查無其他證據足以證明係執法人員
    以違法手段所取得，亦與本案具有關聯性，當有證據能力。
六、復按現行刑事訴訟法關於「鑑定」之規定，除選任自然人充
    當鑑定人外，另設有囑託機關鑑定制度。依同法第198 條、
    第208 條之規定，不論鑑定人或鑑定機關、團體，固均應由
    法院、審判長、受命法官或檢察官視具體個案之需要而為選
    任、囑託，並依第206 條之規定，提出言詞或書面報告，始
    符合同法第159 條第1 項所定得作為證據之「法律有規定」
    之情形。否則所為之鑑定，仍屬傳聞證據。然於司法警察機
    關調查中之案件，為因應實務上，或因量大、或有急迫之現
    實需求，併例行性當然有鑑定之必要者，例如毒品之種類與
    成分、尿液之毒品反應，或者槍彈有無殺傷力等鑑定，基於
    檢察一體原則，得由該管檢察長對於轄區內之案件，以事前
    概括選任鑑定人或囑託鑑定機關、團體之方式，俾便轄區內
    之司法警察官、司法警察對於調查中之此類案件，得即時送
    請先前已選任之鑑定人或囑託之鑑定機關、團體實施鑑定，
    以求時效（法務部92年9 月1 日法檢字第0920035083號函參
    照，刊載於法務部公報第312 期）。此種由檢察機關概括選
    任鑑定人或概括囑託鑑定機關、團體，再轉知司法警察官、
    司法警察於調查犯罪時參考辦理之作為，法無明文禁止，係
    為因應現行刑事訴訟法增訂傳聞法則及其例外規定之實務運
    作而為。而毒品種類、成分之鑑定，其中海洛因等第一級毒
    品部分，因有全國一致性，係概括囑託調查局負責鑑定，並
    由司法警察官、司法警察於獲案後即將所查扣之第一級毒品
    拍照、包裝、封緘及黏貼獲案毒品電腦管制條碼逕送調查局
    為鑑定，由該局輸入電腦，全程管制、集中保管送鑑毒品，
    而僅檢送鑑定通知書予送鑑機關。凡此，為本院辦案職務上
    所已知之事實。此種由司法警察官、司法警察依檢察官所概
    括選任之鑑定人或囑託鑑定機關、團體所為之鑑定結果，與
    檢察官選任或囑託為鑑定者，性質上並無差異，同具有證據
    能力（最高法院96年度臺上字第2860號判決意旨參照）。查
    卷附之法務部調查局濫用藥物實驗室99年5 月13日調科壹字
    第09923010890 號鑑定書1 份，係針對扣案之毒品種類、成
    分等事項，由檢察機關概括囑託鑑定機關所實施之鑑定，揆
    諸前開最高法院判決意旨，自得為證據。
七、另按刑事訴訟法第159 條之4 規定，可作為證據之文書有：
    一、除顯有不可信之情況外，公務員職務上製作之紀錄文書
    、證明文書。二、除顯有不可信之情況外，從事業務之人於
    業務上或通常業務過程所須製作之紀錄文書、證明文書。三
    、除前二款之情形外，其他於可信之特別情況下所製作之文
    書。而該法條第2 款所稱從事業務之人於業務上或通常業務
    過程所須製作之紀錄文書、證明文書，因係於通常業務過程
    不間斷、有規律而準確之記載，且大部分紀錄係完成於業務
    終了前後，無預見日後可能會被提供作為證據之不實登載動
    機，不實之可能性小，除非該等紀錄文書或證明文書有顯然
    不可信之情況，否則有承認其為證據之必要；因此，採取上
    開文書作為證據，應注意該文書之製作，是否係於例行性之
    業務過程中，基於觀察或發現而當場或即時記載之特徵，查
    卷附之行動電話門號之通聯調閱查詢單，係電信業者依申請
    人申辦門號時所登記之身分資料而登錄，僅用以識別門號申
    請人之人別；而通聯紀錄則係由各家電信業者為計算電話通
    話費用，而以電信業者管控之電腦設備逐筆紀錄通話門號之
    通話日期、時間長短、通話對方門號（即發話方、受話方與
    發簡訊）、通話地點所在之最近基地台位置等。查卷附之行
    動電話通聯紀錄，係行動電話發話、受話之有關電話號碼、
    發（受）話基地臺位置、發（受）話日、時、分、秒及發（
    受）話耗費時間等事項紀錄，其用途是作為收取電話費或證
    明電話發（受）話紀錄之用，上述資料於電話發（受）話時
    ，電信公司之機房電腦即利用磁片紀錄，固定時間將磁片之
    紀錄利用電腦列印，係機械性列印之通聯紀錄，顯非為訴訟
    上之特定目的而製作，而係屬於通常業務過程中不間斷之規
    律性、機械性記載，自屬於從事業務之人於業務上或通常業
    務過程所須製作之紀錄文書，經查亦無顯不可信之情況，故
    本件通聯紀錄自應具有證據能力。
八、末按被告以外之人於審判外之陳述，雖不符刑事訴訟法第
    159 條之1 至第159 條之4 之規定，而經當事人於審判程序
    同意作為證據，法院審酌該言詞陳述或書面陳述作成時之情
    況，認為適當者，亦得為證據；當事人、代理人或辯護人於
    法院調查證據時，知有第159 條第1 項不得為證據之情形，
    而未於言詞辯論終結前聲明異議者，視為有前項之同意，刑
    事訴訟法第159 條之5 定有明文。本院後述所引之其餘證據
    ，被告等及渠等之辯護人於本院言詞辯論終結前，對於上開
    證言，均未聲明異議，本院審酌上開證據作成之情狀，並無
    出於不正取供或其他違法不當情事，且客觀上亦無顯不可信
    之情況，堪認為適當，揆諸上開條文之規定，均應有證據能
    力，合先敘明。
貳、認定有罪事實所憑之證據及理由
一、上揭被告戊○○販賣第一級毒品海洛因予如附表1 所示之辛○○等人之各次犯行，迭據其於警、偵訊及本院審理時均坦
    認不諱，並供承係因己身染有毒癮又無業，為求經濟來源始
    販賣毒品營利等語明確（見本院99年10月5 日審判筆錄）。
    且查：
    （一）被告戊○○如附表1 編號1 所示販賣第一級毒品海洛
          因之事實，業經證人辛○○於警、偵訊時證述明確（
          見第000000000 號警卷第10至12頁、98年度偵字第41
          10號偵卷第162 至164 頁），並有其持用之門號0000
          00 0000 號行動電話撥打被告所持用門號0000000000
          號行動電話如下述之通訊監察譯文及雙向通聯紀錄各
          1 份在卷可稽。
┌──┬───────┬──────┬─────────┬──────┬──────┐
│編號│行動電話      │時間        │譯文內容          │基地台位址  │備註        │
├──┼───────┼──────┼─────────┼──────┼──────┤
│A1  │0000000000撥入│99年3月10日 │（A辛○○；B幼齒）│彰化縣埔心鄉│第4110號偵查│
│    │0000000000    │13：08：52  │B ：要去那找你!   │中山路319號5│卷第22背面、│
│    │              │            │A ：一樣啊!你不是 │樓機房      │本院卷第258 │
│    │              │            │都去那邊!         │            │頁          │
│    │              │            │B：7-11那裡喔。   │            │            │
│    │              │            │A ：好。7-11。    │            │            │
│    │              │            │B ：靜修國小那邊。│            │            │
│    │              │            │A ：好。          │            │            │
├──┼───────┼──────┼─────────┼──────┼──────┤
│A2  │0000000000撥入│99年3月10日 │B:到了啦!         │彰化縣員林鎮│同上偵查卷、│
│    │0000000000    │13：21：02  │A:到了!好。       │莒光路297號7│院卷第258頁 │
│    │              │            │                  │樓頂        │            │
└──┴───────┴──────┴─────────┴──────┴──────┘
    （二）被告戊○○如附表1 編號2 至3 所示販賣第一級毒品
          海洛因之事實，業經證人癸○○於警、偵訊時證述明
          確（見第000000000 號警卷第18至21頁、第4110號偵
          查卷第166 至168 頁），並有其持用之門號00000000
          00號行動電話撥打被告所持用門號0000000000號行動
          電話如下述之通訊監察譯文及雙向通聯紀錄各1 份在
          卷可稽。
┌──┬───────┬──────┬───────────┬─────┬───────┐
│編號│行動電話      │時間        │譯文內容              │基地台位址│備註          │
├──┼───────┼──────┼───────────┼─────┼───────┤
│B1  │0000000000撥入│99年3月11 日│（A:幼齒；B: 癸○○） │彰化縣員林│第4110號偵查卷│
│    │0000000000    │12：31：45  │B：我45分就到了！     │鎮○○路  │第34背面、本院│
│    │              │            │A: 好。               │297 號7樓 │卷第244頁     │
│    │              │            │B ：同樣後車站喔!     │頂        │              │
│    │              │            │A: 好。               │          │              │
├──┼───────┼──────┼───────────┼─────┼───────┤
│B2  │0000000000撥入│99年3月11日 │（A：幼齒；B ：癸○○ │彰化縣埔心│同上偵查卷第35│
│    │0000000000    │12：52：23  │）                    │鄉○○路  │、本院卷第244 │
│    │              │            │B ：我到了喔!         │319 號5樓 │頁            │
│    │              │            │A:好啦!               │機房      │              │
├──┼───────┼──────┼───────────┼─────┼───────┤
│B3  │0000000000撥入│99年3月22 日│（A:幼齒；B:癸○○）  │彰化縣埔心│同上偵查卷第35│
│    │0000000000    │07：00：27  │B:你昨天那個差太多了。│鄉○○路  │、本院卷第244 │
│    │              │            │A:怎可能？            │機房      │頁            │
│    │              │            │B:差太多了你可以問您大│          │              │
│    │              │            │仔..                  │          │              │
│    │              │            │A:差多少?             │          │              │
│    │              │            │B：差1 個袋子重...81  │          │              │
│    │              │            │啦..我昨天打給你你都關│          │              │
│    │              │            │機..                  │          │              │
│    │              │            │A: 昨天有事... 那我等 │          │              │
│    │              │            │會再打給你。          │          │              │
│    │              │            │                      │          │              │
└──┴───────┴──────┴───────────┴─────┴───────┘
    （三）被告戊○○如附表1 編號4 所示販賣第一級毒品海洛
          因之事實，業經證人癸○○於警、偵訊及本院審理時
          ，證述其為警查獲前最後一次施用海洛因之毒品來源
          即為向被告戊○○所購得等情明確（見第000000000
          號警卷第18至21頁、第4110號偵查卷第166至168頁）
          ，且證人癸○○於該次購買海洛因當日即99年4月21
          日上午10時許，為警查獲後所採集尿液之檢驗報告確
          呈之嗎啡陽性反應，此有詮昕科技股份有限公司99年
          4 月30日編號00000000號濫用藥物尿液檢驗報告在卷
          可按（見本院卷二第6頁），則其證稱係於被查獲當
          日上午5時許，向被告戊○○購買海洛因後施用乙情
          ，應屬有憑，自不以有99年4月21日上下午5時許之通
          聯並經製作成譯文始可認定此項事實，且該證人於本
          院審理時亦證稱：「伊自99年4月20日深夜（註：依
          其門號通聯紀錄顯示，實際時間應為99年4月20日中
          午12時前後）即多次以持用之門號0000000000號行動
          電話撥打至戊○○持用之門號0000000000號行動電話
          欲聯繫購毒事宜，然戊○○均未接聽，伊想起戊○○
          說原本住處被警察搜索過，所以不敢用行動電話聯絡
          ，才改用公共電話撥打戊○○另一門號0000000000行
          動電話」等語（見本院卷二第173頁），此有證人鄭
          忠信持用之上開門號行動電話通聯紀錄在卷可參（見
          本院卷二第124至126頁），足見證人癸○○所述應非
          子虛，至證人癸○○固於99年4月21日警詢時證稱：
          「伊係持用門號0000000000號行動電話撥打至戊○○
          持用之門號0000000000號行動電話聯繫購毒」云云，
          然衡諸施用毒品之人因藥癮發作急需購買毒品解癮，
          未解癮前之焦躁難耐以致心神均傾注於搜尋毒品以供
          施用，無暇記憶每次毒品交易金額、交易地點、或數
          量、或交易次數，及至解癮後之藥害反應，更使施用
          毒品之人無法明確記憶交易細節，是為常情，故證人
          癸○○縱使就此次交易之聯絡方式所述有此出入，尚
          不影響其證言之可信度及本院之認定。
    （四）被告戊○○如附表1 編號5 所示販賣第一級毒品海洛
          因之事實，業經證人庚○○（見第000000000 號警卷
          第31至33頁、第4110號偵查卷第170 至172 頁）、邵
          德昌（見第6645號偵查卷第18至19頁、第23至25頁）
          於警、偵訊時證述明確，並有證人丁○○持用證人黃
          建安之門號0000000000號行動電話撥打被告所持用門
          號0000000000號行動電話如下述之通訊監察譯文及雙
          向通聯紀錄各1 份在卷可稽。
┌──┬───────┬──────┬──────────┬──────┬───────┐
│編號│行動電話      │時間        │譯文內容            │基地台地址  │備註          │
├──┼───────┼──────┼──────────┼──────┼───────┤
│C1  │0000000000撥入│99年3月13日 │（A:幼齒；B:庚○○）│彰化縣員林鎮│第4110號偵查卷│
│    │0000000000    │10：50：34  │B:我要去找你。      │莒光路297號5│第47頁背面、本│
│    │              │            │A:..好。            │樓          │院卷第246 頁  │
│    │              │            │B:我3 分鐘就到。    │            │              │
│    │              │            │A:好。              │            │              │
├──┼───────┼──────┼──────────┼──────┼───────┤
│C2  │0000000000撥入│99年3月13日 │（A：幼齒；B：庚○○│彰化縣員林鎮│同上偵查卷第47│
│    │0000000000    │10：58：21  │）                  │三義路115號9│背面頁、本院卷│
│    │              │            │A:喂!我過去了!      │樓          │第246 頁      │
│    │              │            │B:我到了。          │            │              │
└──┴───────┴──────┴──────────┴──────┴───────┘
    （五）被告戊○○如附表1 編號6 至9 所示販賣第一級毒品
          海洛因之事實，業經證人壬○○於警、偵訊時證述明
          確（見第5268號偵查卷第38至42頁、第89至91頁），
          並有其持用之門號0000000000號行動電話撥打被告所
          持用門號0000000000號行動電話如下述之通訊監察譯
          文及雙向通聯紀錄各1 份在卷可稽。至起訴意旨雖據
          被告戊○○前於警、偵訊之證述認其與證人壬○○之
          毒品交易地點係在彰化縣員林鎮○○路附近某加油站
          ，惟依被告戊○○持用行動電話之雙向通聯紀錄顯示
          ，其對話內容顯示抵達雙方約定交易地點通聯紀錄之
          基地台位置均在彰化縣埔心鄉○○路一帶，核與證人
          壬○○於99年4 月28日偵查時結證稱：「伊向被告張
          凱均購買海洛因之地點均在彰化縣員林鎮大潤發大賣
          場附近，因此應該是在員林鎮○○路」等語相符，足
          見渠等之毒品交易地點應係在彰化縣員林鎮○○路某
          加油站附近，而非同鎮○○路，應堪認定。
┌──┬───────┬─────┬──────────┬───────┬───────┐
│編號│行動電話      │時間      │譯文內容            │基地台位址    │備註          │
├──┼───────┼─────┼──────────┼───────┼───────┤
│D1  │0000000000撥入│99年3月9日│（A：幼齒；B：壬○○│彰化縣員林鎮中│第5268號偵查卷│
│    │0000000000    │17：19：56│）                  │山路1段717號9 │第39頁背面、本│
│    │              │          │B:手機怎都沒開?     │樓頂          │院卷第247 頁  │
│    │              │          │A:我手機沒電啦。    │              │              │
│    │              │          │B:我等會過去找你    │              │              │
│    │              │          │                    │              │              │
├──┼───────┼─────┼──────────┼───────┼───────┤
│D2  │0000000000撥入│99年3月9日│（A：幼齒；B：壬○○│彰化縣員林鎮中│第5268號偵查卷│
│    │0000000000    │17：26：45│）                  │山路1段717號9 │第39頁背面、本│
│    │              │          │A:我到了! 你到了沒? │樓頂          │院卷第247 頁  │
│    │              │          │B:我才剛要出發！    │              │              │
│    │              │          │A:基八! 你在那?     │              │              │
│    │              │          │B:我現在要走..埔心  │              │              │
│    │              │          │  橋這！            │              │              │
│    │              │          │A:東西向喔!         │              │              │
│    │              │          │B:嗯! 你等我約10多而│              │              │
│    │              │          │  已啦!             │              │              │
│    │              │          │A:好。              │              │              │
├──┼───────┼─────┼──────────┼───────┼───────┤
│D3  │0000000000撥入│99年3月9日│（A：幼齒；B：壬○○│彰化縣員林鎮莒│第5268號偵查卷│
│    │0000000000    │17：43：09│）                  │光路297號7樓頂│第39頁背面、本│
│    │              │          │A:我到了!           │              │院卷第247 頁  │
│    │              │          │B:你在那?           │              │              │
│    │              │          │A:我出來在青紅燈下這│              │              │
│    │              │          │。                  │              │              │
│    │              │          │B:好。              │              │              │
├──┼───────┼─────┼──────────┼───────┼───────┤
│D4  │0000000000撥入│99年3月10 │（A：幼齒；B：壬○○│彰化縣員林鎮三│第5268號偵查卷│
│    │0000000000    │日17：01：│）                  │義路115 號9 樓│第39頁背面、本│
│    │              │30        │B:「幼齒!」「我去   │              │院卷第247 頁  │
│    │              │          │找你!」             │              │              │
│    │              │          │A:好。              │              │              │
│    │              │          │                    │              │              │
├──┼───────┼─────┼──────────┼───────┼───────┤
│D5  │0000000000撥入│99年3月10 │（A：幼齒；B：壬○○│彰化縣埔心鄉中│同上偵查卷第40│
│    │0000000000    │日17：13：│）                  │山路319號5樓機│、本院卷第247 │
│    │              │14        │B:你有要過來了嗎?   │房            │頁            │
│    │              │          │A:有。              │              │              │
│    │              │          │B:你來了!我已經到了 │              │              │
│    │              │          │。                  │              │              │
│    │              │          │A:嗯。              │              │              │
├──┼───────┼─────┼──────────┼───────┼───────┤
│D6  │0000000000撥入│99年3月10 │（A：幼齒；B：壬○○│彰化縣埔心鄉中│同上偵查卷第40│
│    │0000000000    │日17：22：│）                  │山路319號5樓機│、本院卷第247 │
│    │              │35        │B:喂!到了!          │房            │頁            │
│    │              │          │A:嗯!出來了。       │              │              │
│    │              │          │                    │              │              │
├──┼───────┼─────┼──────────┼───────┼───────┤
│D7  │0000000000撥入│99年3月11 │（A：幼齒；B：壬○○│彰化縣員林鎮莒│同上偵查卷第41│
│    │0000000000    │日13：26：│）                  │光路432號11樓 │、本院卷第247 │
│    │              │09        │B:還沒有空嗎？      │              │頁            │
│    │              │          │A:你可以過來這邊!   │              │              │
│    │              │          │B:可以囉!那我約10分 │              │              │
│    │              │          │  鐘。              │              │              │
│    │              │          │                    │              │              │
├──┼───────┼─────┼──────────┼───────┼───────┤
│D8  │0000000000撥入│99年3月11 │（A：幼齒；B：壬○○│彰化縣員林鎮莒│同上偵查卷第41│
│    │0000000000    │日13：37：│）                  │光路297號7樓頂│、本院卷第247 │
│    │              │52        │B:你到了嗎?我到了。 │              │頁            │
│    │              │          │A:我到了。          │              │              │
│    │              │          │                    │              │              │
├──┼───────┼─────┼──────────┼───────┼───────┤
│D9  │0000000000撥入│99年3月15 │（A：幼齒；B：壬○○│彰化縣彰化市華│同上偵查卷第41│
│    │0000000000    │日22：30：│）                  │山路203號9樓之│面、本院卷第  │
│    │              │30        │B:要去找你!         │1，2，3，4，5 │248 頁        │
│    │              │          │A:我在彰化!         │，6           │              │
│    │              │          │B:那我去彰化找你!   │              │              │
│    │              │          │A:我要回去了..      │              │              │
│    │              │          │B:相同處嗎?         │              │              │
│    │              │          │A:嗯!               │              │              │
│    │              │          │                    │              │              │
├──┼───────┼─────┼──────────┼───────┼───────┤
│D10 │0000000000撥入│99年3月15 │（A：幼齒；B：壬○○│彰化縣員林鎮莒│同上偵查卷第41│
│    │0000000000    │日23：31：│）                  │光路432 號11樓│背面、本院卷第│
│    │              │11        │B：我到員生了!      │              │248 頁        │
│    │              │          │A:我們在老地方等你。│              │              │
│    │              │          │B:我知。            │              │              │
│    │              │          │                    │              │              │
└──┴───────┴─────┴──────────┴───────┴───────┘
    （六）被告戊○○如附表1 編號10所示販賣第一級毒品海洛
          因之事實，業經證人黃丁順於警、偵訊時證述明確（
          見第5268號偵查卷第58至60頁、第97至99頁），並有
          其持用之門號0000000000號行動電話撥打被告所持用
          門號0000000000號行動電話如下述之通訊監察譯文及
          雙向通聯紀錄各1 份在卷可稽。
┌──┬───────┬──────┬───────┬──────┬──────┐
│編號│行動電話      │時間        │譯文內容      │基地台地址  │備註        │
├──┼───────┼──────┼───────┼──────┼──────┤
│E1  │0000000000撥入│99年3月15日 │（A：幼齒；B：│彰化縣員林鎮│第5268號偵查│
│    │0000000000    │21：13：22  │黃丁順）      │莒光路297號7│卷第59頁背面│
│    │              │            │A:喂!         │樓頂        │、本院卷第  │
│    │              │            │B:你有在那邊  │            │249 頁      │
│    │              │            │嗎？          │            │            │
│    │              │            │A:你到了嗎?   │            │            │
│    │              │            │B:嗯!         │            │            │
│    │              │            │A:我馬上下去。│            │            │
│    │              │            │              │            │            │
└──┴───────┴──────┴───────┴──────┴──────┘
    （七）被告戊○○如附表1 編號11所示販賣第一級毒品海洛
          因之事實，業經證人子○○於警、偵訊時證述明確（
          見第5268號偵查卷第11至13頁、第93至95頁），並有
          其持用之門號0000000000號行動電話撥打被告所持用
          門號0000000000號行動電話如下述之通訊監察譯文及
          雙向通聯紀錄各1 份在卷可稽。
┌──┬───────┬──────┬──────────┬──────┬─────┐
│編號│行動電話      │時間        │譯文內容            │基地台地址  │備註      │
├──┼───────┼──────┼──────────┼──────┼─────┤
│F1  │0000000000撥入│99年3月16日 │（A:幼齒；B:子○○）│彰化縣員林鎮│第5268號偵│
│    │0000000000    │14：33：38  │B:我阿道!現過去方便 │三義路115號9│查卷第12頁│
│    │              │            │嗎?                 │樓          │背面、本院│
│    │              │            │A:我知!             │            │卷第251 頁│
│    │              │            │B: 我過去載你。到了 │            │          │
│    │              │            │再載你去打麻將。    │            │          │
│    │              │            │A:好。              │            │          │
│    │              │            │                    │            │          │
├──┼───────┼──────┼──────────┼──────┼─────┤
│F2  │0000000000撥入│99年3月16日 │（A:幼齒；B:子○○）│彰化縣埔心鄉│同上偵查卷│
│    │0000000000    │14：58：09  │B:我到了!           │中山路319號5│第12頁背面│
│    │              │            │A:我馬上出來了。    │樓機房      │、本院卷第│
│    │              │            │B:好。              │            │251 頁    │
│    │              │            │                    │            │          │
└──┴───────┴──────┴──────────┴──────┴─────┘
    （八）被告戊○○如附表1 編號12至13所示販賣第一級毒品
          海洛因之事實，業經證人己○○於警、偵訊時證述明
          確（見第5268號偵查卷第67至70頁、第71至74頁），
          並有其持用之門號0000000000號行動電話撥打被告所
          持用門號0000000000號行動電話如下述之通訊監察譯
          文及雙向通聯紀錄各1 份在卷可稽。
┌──┬───────┬──────┬──────────┬──────┬──────┐
│編號│行動電話      │時間        │譯文內容            │基地台地址  │備註        │                      │
├──┼───────┼──────┼──────────┼──────┼──────┤
│G1  │0000000000撥入│99年3月12日 │（A：幼齒；B：己○○│彰化縣員林鎮│第5268號偵查│                      │
│    │0000000000    │18：23：39  │）                  │中山路717號9│卷第68頁背面│                      │
│    │              │            │B:喂! 我「阿順」！  │樓頂        │、本院卷第  │                      │
│    │              │            │我等會過去找你!     │            │253 頁      │                      │
│    │              │            │A: 你是誰?          │            │            │                      │
│    │              │            │B:阿順。            │            │            │                      │
│    │              │            │A: onik那個阿順嗎?  │            │            │                      │
│    │              │            │B:嗯!我過去找你喔!  │            │            │                      │
│    │              │            │A:好。              │            │            │                      │
│    │              │            │                    │            │            │                      │
├──┼───────┼──────┼──────────┼──────┼──────┤                      │
│G2  │0000000000撥入│99年3月12日 │（A:幼齒；B:己○○）│彰化縣員林鎮│同上偵查卷第│                      │
│    │0000000000    │18：45：16  │B:我「阿順」我到了。│莒光路297號7│68頁背面、本│                      │
│    │              │            │A:好。              │樓頂        │院卷第253 頁│                      │
│    │              │            │                    │            │            │                      │
├──┼───────┼──────┼──────────┼──────┼──────┤                      │
│G3  │0000000000撥入│99年3月15日 │（A:幼齒；B:己○○）│彰化縣員林鎮│同上偵查卷第│
│    │0000000000    │19：56：46  │A:喂!               │中山路2段30 │69頁、本院卷│
│    │              │            │B:我早上都找不到你! │之10號10樓頂│第253 頁    │
│    │              │            │A:你是誰?           │            │            │
│    │              │            │B:我阿順啦!         │            │            │
│    │              │            │A:阿順喔...         │            │            │
│    │              │            │B:我明天工作再跟你一│            │            │
│    │              │            │起算...             │            │            │
│    │              │            │A:那你要等會我再    │            │            │
│    │              │            │打這支給你..        │            │            │
│    │              │            │B:好。              │            │            │
│    │              │            │                    │            │            │
├──┼───────┼──────┼──────────┼──────┼──────┤
│G4  │0000000000撥入│99年3月15日 │（A：幼齒；B：己○○│彰化縣埔心鄉│同上偵查卷第│
│    │0000000000    │21：06：08  │）                  │中山路319號5│69頁、本院卷│
│    │              │            │B:現在要去那載你?   │樓機房      │第253 頁    │
│    │              │            │A:你不是要跟ONIK來? │            │            │
│    │              │            │B:現在馬上過去嗎?   │            │            │
│    │              │            │A:你在那?           │            │            │
│    │              │            │B:我在省立醫院這!   │            │            │
│    │              │            │A:你來我這附近!     │            │            │
│    │              │            │B:我先告訴你喔！    │            │            │
│    │              │            │A:那我知道..        │            │            │
│    │              │            │B:夏綠地喔!         │            │            │
│    │              │            │A: 好。夏綠地。     │            │            │
│    │              │            │                    │            │            │
├──┼───────┼──────┼──────────┼──────┼──────┤
│G5  │0000000000撥入│99年3月15日 │（A：幼齒；B：己○○│彰化縣員林鎮│同上偵查卷第│
│    │0000000000    │21：24：09  │）                  │莒光路297號7│69頁、本院卷│
│    │              │            │B:你在那？          │樓頂        │第253 頁    │
│    │              │            │A:你到了喔!我在旁邊 │            │            │
│    │              │            │馬上過去。          │            │            │
│    │              │            │                    │            │            │
└──┴───────┴──────┴──────────┴──────┴──────┘
    （九）被告戊○○與某姓名年籍不詳之成年男子共同販賣如
          附表1 編號14所示第一級毒品海洛因之事實，業經證
          人丙○○於偵訊時證述係於99年3 月15日先與被告張
          凱鈞通電話，但通完電話之後，戊○○可能睡著了，
          是一個年約30歲左右之男子騎機車出來，在彰化縣莒
          光路與員鹿路路口交付1000元的海洛因等語明確（見
          第5268號偵查卷第50至52頁、第85至87頁），核與被
          告戊○○供稱：「該次毒品海洛因係幫伊接聽電話之
          成年男子前往交付，事後再將收到之款項交給伊」一
          情相符（見本院卷二第182 頁），並有證人丙○○持
          用之門號0000000000號行動電話撥打被告所持用門號
          0000000000號行動電話如下述之通訊監察譯文及雙向
          通聯紀錄各1 份在卷可稽。
┌──┬───────┬──────┬───────────────┬──────┬──────┐
│編號│行動電話      │時間        │譯文內容                      │基地台地址  │備註        │
├──┼───────┼──────┼───────────────┼──────┼──────┤
│H1  │0000000000撥入│99年3月15日 │（A ：幼齒；B ：丙○○；C ：不│彰化縣埔心鄉│見第5268號偵│
│    │0000000000    │12：39：23  │詳姓名男子）                  │中山路319號5│查卷第51頁背│
│    │              │            │B:喂! 「幼齒仔」!             │樓機房      │面、本院卷第│
│    │              │            │A:鬥陣的! 安怎?...            │            │255 頁      │
│    │              │            │B:「我要找你!」               │            │            │
│    │              │            │C:他又睡了。                  │            │            │
│    │              │            │B:「我要那個！」              │            │            │
│    │              │            │C:我知道。要在那邊？          │            │            │
│    │              │            │B:我人在中山路往員林方向..    │            │            │
│    │              │            │C:老地方!好嗎?                │            │            │
│    │              │            │B: 在那?                      │            │            │
│    │              │            │C: 基同..                     │            │            │
│    │              │            │B: 好。5分鐘內到。            │            │            │
├──┼───────┼──────┼───────────────┼──────┼──────┤
│H2  │0000000000撥入│99年3月15日 │（A ：幼齒的同夥；B ：丙○○）│彰化縣員林鎮│同上偵查卷第│
│    │0000000000    │13：01：05  │B:怎沒看到你?                 │中山路1段717│52頁、本院卷│
│    │              │            │A: 我在這邊! 已經遶2 圈了。怎 │號9樓頂     │第255 頁    │
│    │              │            │   沒看到你？                 │            │            │
│    │              │            │B:我人在震旦這邊。            │            │            │
│    │              │            │A:震旦對面喔!                 │            │            │
│    │              │            │B:我在這等紅燈。              │            │            │
│    │              │            │A:你駕車還是騎機車?           │            │            │
│    │              │            │B: 我駕白色的。               │            │            │
│    │              │            │A:喔，白色的那輛。            │            │            │
└──┴───────┴──────┴───────────────┴──────┴──────┘
    （十）復以上開證人辛○○等人確有施用第一級毒品之前科
          素行，亦有渠等之臺灣高等法院被告前案紀錄表在卷
          可稽（見本院卷一第43至179 頁），綜上證據資料與
          被告戊○○於本院審理時所為不利於己之陳述相互勾
          稽之結果，足見其自白與事實相符，堪可採為論罪科
          刑之依據。
二、上揭如附表2 所示之販賣第一級毒品海洛因犯行，亦據被告
    戊○○坦承不諱，訊據被告乙○○則矢口否認此部分犯行，
    辯稱：「伊雖曾多次以其所有之車牌號碼2433-JA 號自小客
    車搭載戊○○，然均是到彰化藥局買東西，不曾協助戊○○
    前往交付毒品」云云；辯護人則為被告乙○○辯護稱：「公
    訴人起訴被告乙○○此部分販賣毒品罪嫌，僅有共同被告戊○○及證人丁○○之證述，尚乏其他積極證據足以補強」等
    語。惟查：
    （一）如附表2 所示被告戊○○、乙○○共同販賣第一級毒
          品予證人丁○○之事實，業據被告戊○○及證人邵德
          昌於本院審理時證述綦詳，且互核渠等關於被告張凱
          鈞於99年3 月中旬間，曾2 次由被告乙○○駕駛車牌
          號碼2433-JA 銀色三菱自小客車搭載前往彰化縣員林
          鎮○○路地○道前交付價值1000元之海洛因予丁○○
          等情，均無扞格之處，復按犯施用毒品之罪，供出毒
          品來源，因而破獲者，得減輕其刑（現行毒品危害防
          制條例第17條第1 項修正為供出毒品來源，因而查獲
          其他正犯或共犯者，減輕或免除其刑），修正前毒品
          危害防制條例第17條定有明文。施用毒品者之該項供
          述，固非絕無證據能力，但為防範其作利己損人之不
          實供述，自須擔保該項供述之真實性，始得作為判斷
          之依據。故事實審法院必須調查其他證據，以資審認
          ，必至因其他證據證明力之佐證，已可確信該項供述
          為真實而無合理之懷疑時，始得據為對他人不利之認
          定（最高法院89年度臺上字第3618、4173號等判決要
          旨參照），是以被告戊○○既已自白其販賣第一級毒
          品犯行，其上開證述利己損人之危險性當可排除，況
          上開車牌號碼自小客車又係被告乙○○所有，此有車
          籍資料查詢在卷可按（見第6645號偵查卷第30頁），
          佐以被告乙○○亦不否認曾駕駛上開自小客車搭載被
          告戊○○一節，是以被告乙○○確有於上開時、地駕
          車載送被告戊○○前往交付海洛因2 次予證人丁○○
          之事實，應堪認定。被告乙○○雖提出證人即其妹甘
          怡貞欲證明其於該段時間有正常工作並居住南投縣家
          中，惟證人甲○○另證稱其並未與被告乙○○同居一
          處，亦未每日共同生活等情（見本院卷二第170 至
          171 頁），則其自難完全知悉被告乙○○之行蹤，是
          其證詞尚難採為被告乙○○有利之認定，被告乙○○
          否認犯行，顯係避就之詞，不足採信。
    （二）再按刑法上之幫助犯，係對於犯罪與正犯有共同之認
          識，而以幫助之意思，對於正犯資以助力，而未參與
          實施犯罪之行為者而言（最高法院75年度臺上字第15
          09號、84年度臺上字第5998號、第6475號、88年度臺
          上字第1270號判決亦同此意旨）。是以如未參與實施
          犯罪構成要件之行為，且係出於幫助之意思提供助力
          ，即屬幫助犯，而非共同正犯。查被告戊○○雖於偵
          審中證稱：「被告乙○○知道伊在販賣毒品，伊會拿
          販賣海洛因所得支應被告乙○○自小客車油料費用」
          云云（見本院卷二第162 頁背面），惟查，被告張凱
          鈞於本院訊問時，亦曾供稱：「伊與乙○○當時住在
          一起，伊沒有交通工具，乙○○會開車接送伊賣毒品
          給其他人，乙○○應該不清楚伊在賣毒品」等語（見
          本院99年度聲羈字第107 號卷第12至13頁），其證述
          前後歧異，已有可疑；又其於偵訊時證稱：「因伊那
          段時間沒有自小客車或機車，外出均由乙○○開車，
          所以乙○○知道伊販賣海洛因與壬○○等人」等語（
          見第4110號偵查卷第246 至248 頁），然證人壬○○
          於偵查中證稱：「99年3 月9 日下午5 時許，伊向被
          告戊○○購買海洛因，該次是開戊○○黑色自小客車
          前來交易」等語（見第4110號偵查卷第197 頁）；證
          人庚○○證稱：「99年3 月13日上午10時58分係被告
          戊○○單獨騎機車前來交付海洛因」等語（見第4110
          號偵查卷第170 至172 頁）；證人子○○證稱：「99
          年3 月16日下午3 時許係由被告戊○○獨自騎機車前
          往約定地點交付海洛因」等語（見第4110號偵查卷第
          199 至200 頁），顯與被告戊○○前於偵查中證稱該
          段期間均由被告乙○○開車載送前往交付海洛因之情
          節有違，是其證述被告乙○○與其共同販賣第一級毒
          品乙情，已乏所據。再者，依證人丁○○於本院審理
          時證述稱：「伊係以公共電話撥打戊○○之行動電話
          與戊○○聯繫購毒事宜後，雙方相約在彰化縣員林鎮
          ○○路地下道前十字路口交易，乙○○在駕駛座，張
          凱鈞坐在自小客車右後座，戊○○是搖下右後車窗玻
          璃與伊一手交錢、一手交貨」等語（見本院卷二第
          169 頁），足見證人丁○○購買第一級毒品之交易過
          程中，係由被告戊○○接聽購毒者電話、議定毒品種
          類、數量、價格及交易地點，被告乙○○僅參與載送
          被告戊○○至約定地點交付毒品，尚無證據證明被告
          乙○○有實際參與販賣第一級毒品海洛因之構成要件
          行為，揆諸前揭判例意旨，其基於幫助之犯意，提供
          上述駕車之助力予同案被告戊○○販賣第一級毒品，
          應成立販賣第一級毒品海洛因罪之幫助犯，尚難以共
          同正犯論處，公訴意旨認被告乙○○係本案之共同正
          犯，尚有未洽，惟此部分既已在起訴事實範圍內，且
          被告乙○○之辯護人亦主張被告乙○○至多僅成立販
          賣毒品罪之幫助犯，當不影響被告辯護權之行使，而
          毋庸變更起訴法條（司法院（76）廳刑一字第1983號
          函參照）。
三、再查，邇來政府查緝毒品之施用或販賣執法甚嚴，使各類毒
    品均益趨量微價高，販賣者率有暴利可圖；又販賣毒品者，
    非可公然為之，亦無公定之價格，不論任何包裝，均可任意
    分裝增減分量，而每次買賣之價量，亦可能隨時依雙方間之
    關係深淺、資力、需求量及對行情之認知、來源是否充裕、
    查緝是否嚴緊，購買者被查獲時供述購買對象之可能性風險
    之評估等，因而異其標準，並機動調整，非可一概而論，販
    賣之利得除經坦承犯行或價量俱臻明確外，委難察得實情，
    販賣之人從價差或量差中牟利方式雖異，其意圖營利之非法
    販賣行為則一。查如附表1 、2 所示之購毒者雖不知被告戊○○販入毒品海洛因之成本為何，致無法查得販賣之實際利
    得為何，惟毒品海洛因量微價高，且依一般社會通念以觀，
    販賣行為在通常情形下均係以牟利為其主要誘因及目的，從
    而，舉凡其有償交易，除足反證其確另基於某種非圖利本意
    之關係外，通常尚難因無法查悉其販入價額作為是否高價賣
    出之比較，諉無營利之意思，阻卻販賣犯行之追訴，況被告
    戊○○係因己身染有毒癮，又因車禍受傷無法工作，而欲藉
    由販賣毒品賺取價差繼續購毒抵癮，業據其供明在卷（見本
    院卷二第182 頁背面），其確有營利之意圖甚明，且已獲得
    相當之利益，要無疑義。而被告乙○○明知被告戊○○係持
    海洛因前去與證人丁○○交易，仍基於幫助之犯意駕車搭載
    而予以提供助力，從事販賣毒品構成要件以外之行為，被告
    戊○○販賣第一級毒品犯行及被告乙○○幫助販賣第一級毒
    品犯行均事證明確，洵堪認定。
參、論罪科刑
一、按毒品危害防制條例第2 條第2 項第1 款規定，海洛因係屬
    列管之第一級毒品，不得非法持有、施用、轉讓、販賣。又
    按刑法上所謂販賣行為，不以販入後復行賣出為必要，只要
    以營利為目的，而有販入或賣出二者其一之行為，即足構成
    ，雖未及賣出，仍屬販賣既遂，其後復分次賣出，與先前之
    販入行為，均為販賣犯行（最高法院88年度臺上字第2828號
    判決意旨參照）。次按刑事上販賣罪之完成，與民事上買賣
    契約之成立，二者之概念尚有不同，刑事上之販賣行為，則
    須以營利為目的，將標的物販入或賣出，有一於此，其犯罪
    行為始為完成，苟行為人尚未將標的物販入或賣出，即難謂
    其販賣行為已屬完成（參照最高法院88年度臺上字第3760號
    判決意旨）。復按販賣毒品之所謂販賣行為，係行為人基於
    營利之目的，而販入或賣出毒品而言。販賣毒品者，其主觀
    上須有營利之意圖，且客觀上有販賣之行為，即足構成，至
    於實際上是否已經獲利，則非所問。即於有償讓與他人之初
    ，係基於營利之意思，並著手實施，而因故無法高於購入之
    原價出售，最後不得不以原價或低於原價讓與他人時，仍屬
    販賣行為，必也始終無營利之意思，縱以原價或低於原價有
    償讓與他人，方難謂為販賣行為，而僅得以轉讓罪論處（最
    高法院93年度臺上字第1651號刑事判決意旨參見）。是核被
    告戊○○就附表1 、2 所為，均係犯毒品危害防制條例第4
    條第1 項之販賣第一級毒品罪，被告乙○○就附表2 所為，
    係犯刑法第30條第1 項、毒品危害防制條例第4 條第1 項之
    幫助販賣第一級毒品罪，應依刑法第30條第2 項之規定按正
    犯之刑減輕之；被告戊○○於附表1、2所示分別販賣毒品海
    洛因予購毒者前，所持有該級毒品之低度行為，應均為其販
    賣之高度行為所吸收，均不另論罪。被告戊○○就附表1 編
    號14所示販賣第一級毒品犯行，與該接聽電話並前往交付海
    洛因之不詳姓名成年男子間，互有犯意聯絡及構成要件之行
    為分擔，均為共同正犯。
二、再按94年2 月2 日修正公佈，於95年7 月1 日施行之刑法，
    基於刑罰公平原則之考量，杜絕僥倖之犯罪心理，並避免易
    致鼓勵犯罪之誤解，已刪除第56條連續犯之規定。行為人反
    覆實行之犯罪行為茍係在刑法修正施行後者，因法律之修正
    已生阻斷連續犯之法律效果，除認應合於接續犯、繼續犯、
    集合犯等實質上一罪關係而以一罪論處外，基於一罪一罰之
    刑罰公平性，自應併合處罰。而刑法上所謂集合犯是指立法
    者所制定之犯罪構成要件中，本就預定有數個同種類之行為
    將反覆實行之犯罪而言，是將各自實現犯罪構成要件之多數
    行為，解釋為集合犯，而論以一罪；是以對於集合犯，必須
    從嚴解釋，以符合立法者之意向。所謂集合犯，係指數犯罪
    構成要件中，本即預定有數個同種類之行為將反覆實行，雖
    其特質為行為含有反覆實行複數行為而評價為包括一罪，但
    並非其所有反覆實行之行為，皆一律認為包括一罪，仍須從
    行為人之主觀犯意，自始係基於概括性，行為之時、空上具
    有密切關係，且依社會通念，認屬包括之一罪為合理適當者
    ，始足當之，否則仍應依實質競合予以併合處罰。犯罪是否
    包括一罪之集合犯，客觀上，應斟酌其法律規定文字之本來
    意涵、實現該犯罪目的之必要手段、社會生活經驗中該犯罪
    實行常態及社會通念等；主觀上，則視其是否出於行為人之
    一次決意，並秉持刑罰公平原則，加以判斷（最高法院96年
    度臺上字第1850號、96年度臺上字第3531號、96年度臺上字
    第4969號、96年度臺上字第1168號判決意旨參照）。本件被
    告戊○○意圖營利而販賣第一級毒品如附表1 、2 所示之各
    該次行為，及被告乙○○如附表2 所示幫助販賣第一級毒品
    之2 次行為，為實現牟利之犯罪目的，依吾人之生活經驗，
    其犯罪之實行，固以反覆、繼續為常態，然其販賣之時間、
    販賣地點、販賣對象、販賣毒品種類均各自不盡相同，難認
    係出於被告之1 次犯罪決意；況此類異時、異地且異其對象
    之販賣毒品行為，依社會通念，殊難認以評價為一罪為適當
    ；再者，其多次販賣毒品，致該毒品氾濫，嚴重危害國人身
    心健康之犯罪結果，評價為集合犯之包括一罪，難謂符合法
    律規範本質，更與刪除連續犯之修法意旨相違，自不得認僅
    成立集合犯之包括一罪，是本件被告戊○○所犯之各次販賣
    第一級毒品犯行，及被告乙○○2 次幫助販賣第一級毒品犯
    行，均應予以分論併罰。
三、又按犯毒品危害防制條例第4 條至第8 條之罪於偵查及審判
    中均自白者，減輕其刑，毒品危害防制條例第17條第2 項定
    有明文。查被告戊○○就附表1 、2 所示之犯行，於偵查及
    審判中均自白不諱（見99年5 月7 日偵訊筆錄、本院99年8
    月5 日訊問筆錄），爰均依毒品危害防制條例第17條第2 項
    之規定，各減輕其刑。
四、另查被告2 人分別有上開犯罪事實欄所載之前科紀錄，此有
    臺灣彰化地方法院檢察署刑案資料查註紀錄表及臺灣高等法
    院被告前案紀錄表各1 份附卷可稽，其於受有期徒刑之執行
    完畢後，5 年內故意再犯本件最重本刑為有期徒刑以上之各
    罪，均屬累犯，除法定本刑為死刑、無期徒刑部分不得加重
    外，各應就併科罰金刑部分，依刑法第47條第1 項之規定加
    重其刑。上開被告所犯各部分除死刑、無期徒刑不得加重外
    ，其餘罰金刑有加重及減輕事由者，並皆依法先加後減之。
五、復按販賣第一級毒品罪之法定刑為「死刑或無期徒刑；處無
    期徒刑者，得併科2000萬元以下罰金」，然同為販賣第一級
    毒品之人，其原因動機不一，犯罪情節未必盡同，或有大盤
    毒梟者，亦有中、小盤之分，甚或僅止於吸毒者友儕間為求
    互通有無之有償轉讓者亦有之，其販賣行為所造成危害社會
    之程度自屬有異，法律科處此類犯罪，所設之法定最低本刑
    卻同為「無期徒刑，得併科2000萬元以下罰金」，不可謂不
    重。於此情形，倘依其情狀處以相當之有期徒刑，即足以懲
    儆，並可達防衛社會之目的者，自非不可依客觀之犯行與主
    觀之惡性二者加以考量其情狀，是否有可憫恕之處，適用刑
    法第59條之規定酌量減輕其刑，期使個案裁判之量刑，能斟
    酌至當，符合比例原則。查被告乙○○僅係受被告戊○○之
    請託駕車載送而幫助販賣第一級毒品，幫助販賣之數量每次
    僅為1 包海洛因，數量非多，對社會整體之侵害程度尚非鉅
    大，然其所犯販賣第一級毒品罪之法定最輕本刑為無期徒刑
    ，經依幫助犯之規定減輕其刑後，其法定最輕本刑仍為15年
    以上有期徒刑，而以其犯罪情狀而言，仍有情輕法重之情形
    ，在客觀上足以引起一般人之同情，本院審酌上情，爰就被
    告乙○○2 次幫助販賣第一級毒品之犯行，均認應適用刑法
    第59條之規定，酌量減輕其刑，並依法先加後遞減之。
六、至按刑法第59條之酌量減輕其刑，必於犯罪之情狀，在客觀
    上足以引起一般人同情，認為即予宣告法定最低度刑期，猶
    嫌過重者，始有其適用（最高法院51年臺上字第899 號判例
    意旨參照）。而毒品戕害國人健康，嚴重影響社會治安，故
    政府立法嚴禁販賣毒品，並以高度刑罰來遏止毒品氾濫之問
    題，被告戊○○為思慮成熟之成年人，絲毫未考慮販賣海洛
    因對社會、國人之不良影響，害人害己，且其於少年時期即
    曾因販賣第二級毒品案件經本院判處有期徒刑3 年確定並執
    行完畢，已如前述，其卻未能體會本院量處低度刑期以促其
    改過之苦心，竟不知惓悔，復犯本案更重之販賣第一級毒品
    罪，惡性非輕，其所為在客觀上已難引起一般人之同情，況
    被告戊○○犯本件之罪已符合毒品危害防制條例第17條第2
    項減輕其刑之規定，已無情輕法重之問題，自無再援用刑法
    第59條酌減其刑之必要。又犯毒品危害防制條例第4條第1項
    販賣第一級毒品罪，供出毒品來源，因而破獲者，依修正前
    同條例第17條規定得減輕其刑（98年5月20日修正公布為「
    供出毒品來源，因而查獲其他正犯或共犯者，減輕或免除其
    刑」）。其所稱「供出毒品來源，因而破獲者」，係指被告
    供出毒品來源之有關資料，諸如前手之姓名、年籍、住居所
    、或其他足資辨別之特徵等，使調查或偵查犯罪之公務員因
    而對之發動調查或偵查並破獲者而言。申言之，被告之「供
    出毒品來源」，與調查或偵查犯罪之公務員對之發動調查或
    偵查並進而破獲之間，論理上須具有先後且相當之因果關係
    ，固非謂被告一有「自白」、「指認」毒品來源之人，而破
    獲在後，即得依上開規定予以減刑。然若被告供出毒品來源
    者之前，調查或偵查犯罪之公務員尚非有確切之證據，足以
    合理懷疑被告所供販賣毒品來源之人，則嗣後之破獲與被告
    之「供出毒品來源」間，茍具有先後且相當之因果關係，自
    得適用上開規定予以減刑（最高法院98年臺上字第6331號判
    決要旨）。查本案係因警方監聽被告戊○○之行動電話過程
    中發現被告與案外人黃健都間有毒品交易，並持續監聽黃健
    都持用之行動電話等情，有彰化縣警察局田中分局99年8月
    28日田警分偵字第0990015921號函及檢附之筆錄、通訊監察
    作業譯文摘要報告附卷可憑（見本院卷二第24至48頁），是
    以案外人黃健都涉犯之販賣毒品案情，於被告戊○○供述之
    前已為檢警掌握，非因其供出毒品來源而查獲其他正犯，核
    無依毒品危害防制條例第17條第1項減輕其刑規定之適用，
    附予敘明。
七、爰審酌被告2 人均素行不佳，有毒品等前科紀錄（參卷附臺
    灣高等法院被告前案紀錄表），復各鋌而走險從事販毒交易
    ，明知海洛因為第一級毒品，使用容易成癮，濫行施用，非
    但對施用者身心造成傷害，且多有施用致死之案例，而因其
    成癮性，常使施用者經濟地位發生實質改變而處於劣勢，容
    易造成家庭破裂戕害國力，為國家嚴格查禁之違禁物，仍不
    顧其販賣對象可能面臨之困境，被告2 人均有施用第一級毒
    品之紀錄，對此當知之甚詳，竟仍販賣、幫助販賣毒品使之
    蔓延，危害他人及社會匪淺，暨考量渠等犯罪手段、販賣毒
    品之期間、次數、所得之利益、被告乙○○係幫助被告戊○○販賣第一級毒品，於犯罪所居之地位與分工相較於被告戊○○而言，係屬次要，復參酌渠等之犯罪動機、智識程度、
    生活狀況及考量被告戊○○各次所得財物有限，於偵審中始
    終自白犯行，未砌詞卸責耗費司法訴訟資源，被告乙○○則
    矢口否認犯罪等一切情狀，分別量處如附表1 、2 所示之刑
    ，並定渠等應執行刑，以昭炯戒。
八、沒收
    （一）次按毒品危害防制條例第19條第1 項規定，犯該條例
          第4條 至第9 條、第12條、第13條或第14條第1 項、
          第2 項之罪者，其供犯罪所用或因犯罪所得之財物，
          均沒收之，係採義務沒收主義。且金錢為代替物，重
          在兌換價值，而不在原物，自難拘泥於沒收原物之理
          論，認沒收販賣毒品所得之金錢，以當場查獲扣押者
          為限，苟能證明其為販賣毒品所得之金錢，均應予以
          沒收（最高法院92年度臺上字第5227號判決參照）。
          是販賣毒品所得之金錢，無論已否扣案，如仍屬存在
          ，即應依法沒收。又毒品危害防制條例第19條第1 項
          固規定「犯第4 條至第9 條、第12條、第13條或第14
          條第1 項、第2 項之罪者，其供犯罪所用或因犯罪所
          得之財物，均沒收之，如全部或一部不能沒收時，追
          徵其價額或以其財產抵償之」。但共同正犯之犯罪所
          得為新臺幣時，因係合併計算，且於全部或一部不能
          沒收時，以其財產抵償之，為避免執行時發生重複沒
          收、抵償之情形，故各共同正犯之間係採連帶沒收主
          義，於裁判時僅諭知連帶沒收，不得就全體共同正犯
          之總所得對各該共同正犯分別重複諭知沒收；此與罰
          金刑應分別諭知、分別執行者不同（參照最高法院95
          年度臺上字第925 號、94年度臺上字第7421號判決）
          。經查，被告戊○○販賣如附表1 、2 所示之人如該
          附表1 、2 所示之毒品海洛因，而獲取如附表1 、2
          「販毒所得」欄所載之財物，依其與交易對象之交易
          狀態及證人之證述，應均已收取，雖未經扣案，惟無
          法證明已經滅失，且屬被告戊○○犯毒品危害防制條
          例第4 條之罪所得之財物，雖未扣案，仍應依毒品危
          害防制條例第19條第1 項規定諭知沒收如主文欄所示
          ，如全部或一部不能沒收時，以其財產抵償之（如附
          表1 編號1 至13、附表2 ）或與該姓名年籍不詳之成
          年男子連帶抵償之（如附表1 編號14）。
    （二）次按以營利為目的販入毒品，經多次販賣後，持有剩
          餘毒品被查獲者，其各次販賣毒品行為如併合處罰，
          該持有剩餘毒品之低度行為，應僅為最後一次販賣毒
          品之高度行為所吸收，不另論罪。故就該查獲之剩餘
          毒品，祗能於最後一次之販賣毒品罪宣告沒收銷燬，
          不得於各次販賣毒品罪均宣告沒收銷燬（最高法院97
          年度臺上字第4441號判決意旨參照）。查扣案之白色
          粉末1 包，經送法務部調查局鑑定結果，含海洛因成
          分，驗餘淨重1.71公克、空包裝重0.45公克，有該局
          99年5 月13日調科壹字第09923010890 號函在卷可按
          （見第4110號偵查卷第256 頁），係被告戊○○於99
          年4 月20日販入並於翌日販賣予證人癸○○剩餘，業
          據其於本院審理時供述綦詳，應依毒品危害防制條例
          第18條第1 項前段規定沒收銷燬之，並於其最後1 次
          之犯行即99年4 月21日販賣予證人癸○○該次所犯之
          主文項下諭知沒收銷燬；且上開海洛因之外包裝，因
          已無法與海洛因析離，應併沒收銷燬之。
    （三）再按毒品危害防制條例第19條之規定屬相對沒收主義
          之立法，依該條規定宣告沒收者，以屬於被告所有之
          供犯罪所用或因犯罪所得之物為限（最高法院93年度
          臺上字第462 號判決意旨參照）；查被告戊○○交錯
          插卡使用門號0000000000、0000000000號SIM 卡之扣
          案Anycall （序號0000000000000000）、Vertv （序
          號00000000000000）廠牌行動電話各1 具，係其所有
          ，且用以聯繫販賣毒品事宜，與證人辛○○等人證述
          相符，並有通訊監察譯文附卷可稽，應依該條例第19
          條第1 項之規定予以沒收（附表1 編號14部分並與該
          姓名年籍不詳之成年男子連帶沒收）。而上開門號00
          00000000、0000000000號SIM 卡各1 枚，申設人雖均
          非被告戊○○，惟被告戊○○供稱係向他人購買使用
          ，堪認該SIM 卡所有權已移轉予被告戊○○，且均用
          以聯繫販毒事宜，有上開證人證述及通訊監察譯文在
          卷可佐，是以該2 門號SIM 卡雖未扣案，然尚無證據
          證明業已滅失，仍應依該條例第19條第1 項之規定予
          以沒收，如全部或一部不能沒收時，追徵其價額（附
          表1 編號14部分並與該姓名年籍不詳之成年男子連帶
          追徵其價額；且依最高法院99年度第5 次刑事庭會議
          (二)決議意旨，毋須同時諭知「或以其財產抵償之」）
          。至扣案之門號0000000000、0000000000號SIM 卡各
          1 枚，被告戊○○雖供稱亦供販毒聯繫之用，然尚乏
          其他證據佐證與本案犯罪相關；扣案之現金3700元，
          被告戊○○則供稱係房租押金，亦與本案販毒犯行無
          關，爰均不併予宣告沒收。
    （四）末按幫助犯則僅對犯罪構成要件以外之行為為加工，
          且無共同犯罪之意思，自不適用該責任共同之原則，
          對於正犯所有供犯罪所用或因犯罪所得之物，毋庸併
          為沒收之宣告（最高法院86年度臺上字第6278號裁判
          意旨參照）。從而，關於被告戊○○販賣第一級毒品
          予證人丁○○犯罪工具及販毒所得，自毋庸於被告甘
          興國主文欄項下宣告沒收，附此敘明。
據上論斷，應依刑事訴訟法第299 條第1 項前段，毒品危害防制
條例第4 條第1 項、第17條第2 項、第18條第1 項前段、第19條
第1 項，刑法第11條、第28條、第30條第1 項、第2 項、第47條
第1 項、第59條、第51條第5 款，判決如主文。
本案經檢察官劉欣雅到庭執行職務。
中    華    民    國    99    年    10    月    26    日
                  刑事第六庭    審判長法官  葛永輝
                                法      官  黃玉琪
                                法      官  胡宜如
以上正本證明與原本無異。
如不服本判決應於收受判決後10日內向本院提出上訴書狀，並應
敘述具體理由。其未敘述上訴理由者，應於上訴期間屆滿後20日
內向本院補提理由書（均須按他造當事人之人數附繕本）「切勿
逕送上級法院」。
中    華    民    國    99    年    10    月    26    日
                                書  記  官  林淑文
附錄本案論罪科刑法條：
毒品危害防制條例第4 條
製造、運輸、販賣第一級毒品者，處死刑或無期徒刑；處無期徒
刑者，得併科新臺幣2 千萬元以下罰金。
製造、運輸、販賣第二級毒品者，處無期徒刑或7 年以上有期徒
刑，得併科新臺幣1 千萬元以下罰金。
製造、運輸、販賣第三級毒品者，處5 年以上有期徒刑，得併科
新臺幣7 百萬元以下罰金。
製造、運輸、販賣第四級毒品者，處3 年以上10年以下有期徒刑
，得併科新臺幣3 百萬元以下罰金。
製造、運輸、販賣專供製造或施用毒品之器具者，處1 年以上7
年以下有期徒刑，得併科新臺幣1 百萬元以下罰金。
前五項之未遂犯罰之。
【附表1 】：
┌──┬─┬───┬─────┬───────┬────┬───────────┬─────────────┐
│編號│行│購毒者│   時間   │  交易地點    │販毒所得│      交易方式        │                          │
│    │為│      │          │              │        │                      │宣告刑（含主刑、從刑）    │
│    │人│      │          │              │        │                      │                          │
├──┼─┼───┼─────┼───────┼────┼───────────┼─────────────┤
│1   │張│辛○○│99年3 月  │彰化縣員林鎮靜│500元   │由辛○○以其持用之門號│戊○○販賣第一級毒品，累犯│
│    │凱│      │10日下午  │修國小附近    │        │0000-000000行動電話撥 │，處有期徒刑拾伍年陸月。扣│
│    │鈞│      │1 時許    │              │        │打被告戊○○持用之門號│案之Anycall（序號000000000│
│    │  │      │          │              │        │0000000000行動電話聯繫│0000000）、Vertv（序號3596│
│    │  │      │          │              │        │購毒事宜後，由被告張凱│0000000000）廠牌行動電話各│
│    │  │      │          │              │        │鈞前往約定地點交付毒品│壹具均沒收，未扣案之販賣第│
│    │  │      │          │              │        │海洛因                │一級毒品所得新臺幣伍佰元沒│
│    │  │      │          │              │        │                      │收之，如全部或一部不能沒收│
│    │  │      │          │              │        │                      │時，以其財產抵償之，未扣案│
│    │  │      │          │              │        │                      │之門號0000000000號SIM 卡壹│
│    │  │      │          │              │        │                      │枚沒收，如全部或一部不能沒│
│    │  │      │          │              │        │                      │收時，追徵其價額。        │
├──┼─┼───┼─────┼───────┼────┼───────────┼─────────────┤
│2   │張│癸○○│99年3月11 │彰化縣員林鎮員│3,000 元│由癸○○以其持用之門號│戊○○販賣第一級毒品，累犯│
│    │凱│      │日中午12時│林後火車站天橋│        │0000-000000 行動電話撥│，處有期徒刑拾伍年捌月。扣│
│    │鈞│      │許        │              │        │打被告戊○○持用之門號│案之Anycall （序號00000000│
│    │  │      │          │              │        │0000000000行動電聯繫購│00000000 ）、Vertv （序號 │
│    │  │      │          │              │        │毒事宜後，由被告戊○○│00000000000000）廠牌行動電│
│    │  │      │          │              │        │前往約定地點交付毒品海│話各壹具均沒收，未扣案之販│
│    │  │      │          │              │        │洛因                  │賣第一級毒品所得新臺幣參仟│
│    │  │      │          │              │        │                      │元沒收之，如全部或一部不能│
│    │  │      │          │              │        │                      │沒收時，以其財產抵償之，未│
│    │  │      │          │              │        │                      │扣案之門號0000000000號SIM │
│    │  │      │          │              │        │                      │卡壹枚沒收，如全部或一部不│
│    │  │      │          │              │        │                      │能沒收時，追徵其價額。    │
│    │  │      │          │              │        │                      │                          │
├──┼─┼───┼─────┼───────┼────┼───────────┼─────────────┤
│3   │張│癸○○│99年3月21 │同上          │12,000元│同上                  │戊○○販賣第一級毒品，累犯│
│    │凱│      │日下午5 時│              │（起訴書│                      │，處有期徒刑拾伍年拾月。扣│
│    │鈞│      │許        │              │誤載為  │                      │案之Anycall （序號00000000│
│    │  │      │          │              │2000元，│                      │0 0000000 ）、Vertv （序號│
│    │  │      │          │              │經向被告│                      │00000000000000）廠牌行動電│
│    │  │      │          │              │戊○○及│                      │話各壹具均沒收，未扣案之販│
│    │  │      │          │              │證人鄭忠│                      │賣第一級毒品所得新臺幣壹萬│
│    │  │      │          │              │信確認無│                      │貳仟元沒收之，如全部或一部│
│    │  │      │          │              │誤為    │                      │不能沒收時，以其財產抵償之│
│    │  │      │          │              │12000 元│                      │，未扣案之門號0000000000號│
│    │  │      │          │              │）      │                      │SIM 卡壹枚沒收，如全部或一│
│    │  │      │          │              │        │                      │部不能沒收時，追徵其價額。│
│    │  │      │          │              │        │                      │                          │
├──┼─┼───┼─────┼───────┼────┼───────────┼─────────────┤
│4   │張│癸○○│99年4月21 │彰化縣大村鄉大│1,000 元│由癸○○以公用電話撥打│戊○○販賣第一級毒品，累犯│
│    │凱│      │日上午5 時│葉大學附近    │        │被告戊○○持用之門號  │，處有期徒刑拾伍年柒月。扣│
│    │鈞│      │許        │              │        │0000000000號行動電話聯│案之海洛因壹包（驗餘淨重壹│
│    │  │      │          │              │        │繫購毒事宜後，由被告張│點柒壹公克、包裝重零點肆伍│
│    │  │      │          │              │        │凱鈞前往約定地點交付毒│公克）沒收銷燬之，扣案之  │
│    │  │      │          │              │        │品海洛因              │Anycall （序號000000000000│
│    │  │      │          │              │        │                      │3215）、Vertv （序號359698│
│    │  │      │          │              │        │                      │00000000）廠牌行動電話各壹│
│    │  │      │          │              │        │                      │具均沒收，未扣案之販賣第一│
│    │  │      │          │              │        │                      │級毒品所得新臺幣壹仟元沒收│
│    │  │      │          │              │        │                      │之，如全部或一部不能沒收時│
│    │  │      │          │              │        │                      │，以其財產抵償之，未扣案之│
│    │  │      │          │              │        │                      │門號0000000000號SIM 卡壹枚│
│    │  │      │          │              │        │                      │沒收，如全部或一部不能沒收│
│    │  │      │          │              │        │                      │時，追徵其價額。          │
├──┼─┼───┼─────┼───────┼────┼───────────┼─────────────┤
│5   │張│庚○○│99年3月13 │彰化縣員林鎮莒│1,000元 │由丁○○以庚○○持用之│戊○○販賣第一級毒品，累犯│
│    │凱│丁○○│日上午10時│光路稅捐處旁  │        │門號0000000000號行動電│，處有期徒刑拾伍年柒月。扣│
│    │鈞│      │58分許    │              │        │話，撥打被告戊○○持用│案之Anycall （序號00000000│
│    │  │      │          │              │        │之門號0000000000行動電│0 0000000 ）、Vertv （序號│
│    │  │      │          │              │        │聯繫購毒事宜後，由張凱│00000000000000）廠牌行動電│
│    │  │      │          │              │        │鈞單獨騎乘機車前往交易│話各壹具均沒收，未扣案之販│
│    │  │      │          │              │        │地點交付毒品海洛因，黃│賣第一級毒品所得新臺幣壹仟│
│    │  │      │          │              │        │建安與丁○○（綽號「溪│元沒收之，如全部或一部不能│
│    │  │      │          │              │        │湖仔」）則各出資500 元│沒收時，以其財產抵償之，未│
│    │  │      │          │              │        │，當場交付價金予被告張│扣案之門號0000000000號SIM │
│    │  │      │          │              │        │凱鈞                  │卡壹枚沒收，如全部或一部不│
│    │  │      │          │              │        │                      │能沒收時，追徵其價額。    │
│    │  │      │          │              │        │                      │                          │
├──┼─┼───┼─────┼───────┼────┼───────────┼─────────────┤
│6   │張│壬○○│99年3 月9 │彰化縣員林鎮中│500元   │由壬○○以其持用之門號│戊○○販賣第一級毒品，累犯│
│    │凱│      │日下午5 時│山路某加油站附│        │0000-000000 行動電話撥│，處有期徒刑拾伍年陸月。扣│
│    │鈞│      │許        │近            │        │打被告戊○○持用之門號│案之Anycall（序號000000000│
│    │  │      │          │              │        │0000000000行動電話聯繫│0000000）、Vertv（序號3596│
│    │  │      │          │              │        │購毒事宜後，由被告張凱│0000000000）廠牌行動電話各│
│    │  │      │          │              │        │鈞前往約定地點交付毒品│壹具均沒收，未扣案之販賣第│
│    │  │      │          │              │        │海洛因                │一級毒品所得新臺幣伍佰元沒│
│    │  │      │          │              │        │                      │收之，如全部或一部不能沒收│
│    │  │      │          │              │        │                      │時，以其財產抵償之，未扣案│
│    │  │      │          │              │        │                      │之門號0000000000號SIM 卡壹│
│    │  │      │          │              │        │                      │枚沒收，如全部或一部不能沒│
│    │  │      │          │              │        │                      │收時，追徵其價額。        │
├──┼─┼───┼─────┼───────┼────┼───────────┼─────────────┤
│7   │張│壬○○│99年3 月10│彰化縣員林鎮中│500元   │同上                  │戊○○販賣第一級毒品，累犯│
│    │凱│      │日17 時 許│山路某加油站附│        │                      │，處有期徒刑拾伍年陸月。扣│
│    │鈞│      │          │近            │        │                      │案之Anycall（序號000000000│
│    │  │      │          │              │        │                      │0000000）、Vertv（序號3596│
│    │  │      │          │              │        │                      │0000000000）廠牌行動電話各│
│    │  │      │          │              │        │                      │壹具均沒收，未扣案之販賣第│
│    │  │      │          │              │        │                      │一級毒品所得新臺幣伍佰元沒│
│    │  │      │          │              │        │                      │收之，如全部或一部不能沒收│
│    │  │      │          │              │        │                      │時，以其財產抵償之，未扣案│
│    │  │      │          │              │        │                      │之門號0000000000號SIM 卡壹│
│    │  │      │          │              │        │                      │枚沒收，如全部或一部不能沒│
│    │  │      │          │              │        │                      │收時，追徵其價額。        │
├──┼─┼───┼─────┼───────┼────┼───────────┼─────────────┤
│8   │張│壬○○│99年3 月11│彰化縣員林鎮中│500元   │同上                  │戊○○販賣第一級毒品，累犯│
│    │凱│      │日下午1 時│山路某加油站附│        │                      │，處有期徒刑拾伍年陸月。扣│
│    │鈞│      │30分許    │近            │        │                      │案之Anycall（序號000000000│
│    │  │      │（經比對被│              │        │                      │0000000）、Vertv（序號3596│
│    │  │      │告戊○○與│              │        │                      │0000000000）廠牌行動電話各│
│    │  │      │證人壬○○│              │        │                      │壹具均沒收，未扣案之販賣第│
│    │  │      │之通訊監察│              │        │                      │一級毒品所得新臺幣伍佰元沒│
│    │  │      │譯文時間、│              │        │                      │收之，如全部或一部不能沒收│
│    │  │      │內容及基地│              │        │                      │時，以其財產抵償之，未扣案│
│    │  │      │台位址，應│              │        │                      │之門號0000000000號SIM 卡壹│
│    │  │      │為當日下午│              │        │                      │枚沒收，如全部或一部不能沒│
│    │  │      │1 時30分許│              │        │                      │收時，追徵其價額。        │
│    │  │      │，亦經本院│              │        │                      │                          │
│    │  │      │審理時與被│              │        │                      │                          │
│    │  │      │告戊○○確│              │        │                      │                          │
│    │  │      │認在卷無誤│              │        │                      │                          │
│    │  │      │）        │              │        │                      │                          │
├──┼─┼───┼─────┼───────┼────┼───────────┼─────────────┤
│9   │張│壬○○│99年3 月15│彰化縣員林鎮中│500元   │同上                  │戊○○販賣第一級毒品，累犯│
│    │凱│      │日下午11時│山路某加油站附│        │                      │，處有期徒刑拾伍年陸月。扣│
│    │鈞│      │許        │近            │        │                      │案之Anycall（序號000000000│
│    │  │      │          │              │        │                      │0000000）、Vertv（序號3596│
│    │  │      │          │              │        │                      │0000000000）廠牌行動電話各│
│    │  │      │          │              │        │                      │壹具均沒收，未扣案之販賣第│
│    │  │      │          │              │        │                      │一級毒品所得新臺幣伍佰元沒│
│    │  │      │          │              │        │                      │收之，如全部或一部不能沒收│
│    │  │      │          │              │        │                      │時，以其財產抵償之，未扣案│
│    │  │      │          │              │        │                      │之門號0000000000號SIM 卡壹│
│    │  │      │          │              │        │                      │枚沒收，如全部或一部不能沒│
│    │  │      │          │              │        │                      │收時，追徵其價額。        │
├──┼─┼───┼─────┼───────┼────┼───────────┼─────────────┤
│10  │張│黃丁順│99年3月15 │彰化縣員林鎮莒│500元   │由黃丁順以其持用之門號│戊○○販賣第一級毒品，累犯│
│    │凱│      │日下午9 時│光路「機車總部│        │0000-000000 行動電話（│，處有期徒刑拾伍年陸月。扣│
│    │鈞│      │許        │」商店前      │        │申設人賴月琴）撥打被告│案之Anycall（序號000000000│
│    │  │      │          │              │        │戊○○持用之門號098352│0000000）、Vertv（序號3596│
│    │  │      │          │              │        │2504 行動電話聯繫購毒 │0000000000）廠牌行動電話各│
│    │  │      │          │              │        │事宜後，由被告戊○○前│壹具均沒收，未扣案之販賣第│
│    │  │      │          │              │        │往約定地點交付毒品海洛│一級毒品所得新臺幣伍佰元沒│
│    │  │      │          │              │        │因                    │收之，如全部或一部不能沒收│
│    │  │      │          │              │        │                      │時，以其財產抵償之，未扣案│
│    │  │      │          │              │        │                      │之門號0000000000號SIM 卡壹│
│    │  │      │          │              │        │                      │枚沒收，如全部或一部不能沒│
│    │  │      │          │              │        │                      │收時，追徵其價額。        │
├──┼─┼───┼─────┼───────┼────┼───────────┼─────────────┤
│11  │張│子○○│99年3月16 │彰化縣員林鎮中│500元   │由子○○以其持用之門號│戊○○販賣第一級毒品，累犯│
│    │凱│      │日下午3 時│山路某加油站前│        │0000-000000 行動電話撥│，處有期徒刑拾伍年陸月。扣│
│    │鈞│      │許        │              │        │打被告戊○○持用之門號│案之Anycall（序號000000000│
│    │  │      │          │              │        │0000000000行動電話聯繫│0000000）、Vertv（序號3596│
│    │  │      │          │              │        │購毒事宜後，由被告張凱│0000000000）廠牌行動電話各│
│    │  │      │          │              │        │鈞前往約定地點交付毒品│壹具均沒收，未扣案之販賣第│
│    │  │      │          │              │        │海洛因                │一級毒品所得新臺幣伍佰元沒│
│    │  │      │          │              │        │                      │收之，如全部或一部不能沒收│
│    │  │      │          │              │        │                      │時，以其財產抵償之，未扣案│
│    │  │      │          │              │        │                      │之門號0000000000號SIM 卡壹│
│    │  │      │          │              │        │                      │枚沒收，如全部或一部不能沒│
│    │  │      │          │              │        │                      │收時，追徵其價額。        │
├──┼─┼───┼─────┼───────┼────┼───────────┼─────────────┤
│12  │張│己○○│99年3 月12│彰化縣埔心鄉員│500元   │由己○○以其持用之門號│戊○○販賣第一級毒品，累犯│
│    │凱│      │日下午6 時│鹿路「夏綠地汽│        │0000-000000 行動電話（│，處有期徒刑拾伍年陸月。扣│
│    │鈞│      │許        │車旅館」前    │        │申設人詹明芳）撥打被告│案之Anycall（序號000000000│
│    │  │      │          │              │        │戊○○持用之0000000000│0000000）、Vertv（序號3596│
│    │  │      │          │              │        │行動電話購毒事宜後，由│0000000000）廠牌行動電話各│
│    │  │      │          │              │        │被告戊○○前往約定地點│壹具均沒收，未扣案之販賣第│
│    │  │      │          │              │        │交付毒品海洛因        │一級毒品所得新臺幣伍佰元沒│
│    │  │      │          │              │        │                      │收之，如全部或一部不能沒收│
│    │  │      │          │              │        │                      │時，以其財產抵償之，未扣案│
│    │  │      │          │              │        │                      │之門號0000000000號SIM 卡壹│
│    │  │      │          │              │        │                      │枚沒收，如全部或一部不能沒│
│    │  │      │          │              │        │                      │收時，追徵其價額。        │
├──┼─┼───┼─────┼───────┼────┼───────────┼─────────────┤
│13  │張│己○○│99年3 月15│彰化縣埔心鄉員│500元   │同上                  │戊○○販賣第一級毒品，累犯│
│    │凱│      │日下午9 時│鹿路「夏綠地汽│        │                      │，處有期徒刑拾伍年陸月。扣│
│    │鈞│      │許        │車旅館」前    │        │                      │案之Anycall（序號000000000│
│    │  │      │          │              │        │                      │0000000）、Vertv（序號3596│
│    │  │      │          │              │        │                      │0000000000）廠牌行動電話各│
│    │  │      │          │              │        │                      │壹具均沒收，未扣案之販賣第│
│    │  │      │          │              │        │                      │一級毒品所得新臺幣伍佰元沒│
│    │  │      │          │              │        │                      │收之，如全部或一部不能沒收│
│    │  │      │          │              │        │                      │時，以其財產抵償之，未扣案│
│    │  │      │          │              │        │                      │之門號0000000000號SIM 卡壹│
│    │  │      │          │              │        │                      │枚沒收，如全部或一部不能沒│
│    │  │      │          │              │        │                      │收時，追徵其價額。        │
├──┼─┼───┼─────┼───────┼────┼───────────┼─────────────┤
│14  │張│丙○○│99年3 月15│彰化縣員林鎮員│1,000元 │由丙○○以其持用之門號│戊○○共同販賣第一級毒品，│
│    │凱│      │日下午1 時│鹿路與莒光路口│        │0000-000000 行動電話撥│累犯，處有期徒刑拾伍年柒月│
│    │鈞│      │許        │附近          │        │打被告戊○○持用之門號│。扣案之Anycall （序號3577│
│    │  │      │          │              │        │0000000000行動電話聯繫│000000000000）、Vertv （序│
│    │  │      │          │              │        │購毒事宜，先由被告張凱│號00000000000000）廠牌行動│
│    │  │      │          │              │        │鈞接聽，嗣轉由一姓名年│電話各壹具均沒收，未扣案之│
│    │  │      │          │              │        │籍不詳之成年男子繼續接│販賣第一級毒品所得新臺幣壹│
│    │  │      │          │              │        │聽，由該男子前往約定地│仟元連帶沒收之，如全部或一│
│    │  │      │          │              │        │點交付毒品            │部不能沒收時，以其財產連帶│
│    │  │      │          │              │        │                      │抵償之，未扣案之門號098352│
│    │  │      │          │              │        │                      │2504號SIM 卡壹枚連帶沒收，│
│    │  │      │          │              │        │                      │如全部或一部不能沒收時，連│
│    │  │      │          │              │        │                      │帶追徵其價額。            │
└──┴─┴───┴─────┴───────┴────┴───────────┴─────────────┘
【附表2 】：
┌───┬────┬───┬──────┬───────┬───────┬─────┬───────────┐
│編號  │行為人  │購毒者│    時間    │     地點     │次數及販毒所得│交易方式  │宣告刑（含主刑、從刑）│
│      │        │      │            │              │              │          │                      │
│      │        │      │            │              │              │          │                      │
├───┼────┼───┼──────┼───────┼───────┼─────┼───────────┤
│1     │戊○○  │丁○○│99年3月中旬 │彰化縣員林鎮員│2 次，每次均購│由丁○○以│戊○○販賣第一級毒品，│
│      │乙○○  │      │            │鹿路地下道前  │買1,000 元海洛│公共電話撥│累犯，處有期徒刑拾伍年│
│      │        │      │            │              │因            │打被告張凱│柒月。未扣案之販賣第一│
│      │        │      │            │              │              │鈞持用之門│級毒品所得新臺幣壹仟元│
│      │        │      │            │              │              │號不明之行│沒收之，如全部或一部不│
│      │        │      │            │              │              │動電話聯繫│能沒收時，以其財產抵償│
│      │        │      │            │              │              │購毒事宜後│之。                  │
│      │        │      │            │              │              │，由被告甘│（2 罪）              │
│      │        │      │            │              │              │興國駕駛車│乙○○幫助販賣第一級毒│
│      │        │      │            │              │              │牌號碼2433│品，累犯，處有期徒刑捌│
│      │        │      │            │              │              │-JA 自小客│年。                  │
│      │        │      │            │              │              │車載送被告│（2 罪）              │
│      │        │      │            │              │              │戊○○前往│                      │
│      │        │      │            │              │              │約定地點交│                      │
│      │        │      │            │              │              │付毒品海洛│                      │
│      │        │      │            │              │              │因        │                      │
└───┴────┴───┴──────┴───────┴───────┴─────┴───────────┘

司法院資訊處製作；財團法人民間司法改革基金會備份。
